# 请教陈老师，有关反向购买的问题

提问人：chenyiwei 时间：2018-05-23 04:53:13
合并成本应为 30000 元，即会计上被购买方A公司原有股份的公允价值合计（1500*20）。 合并报表层面的少数股权应按照B公司净资产原账面价值（B公司自身合并报表层面显示的归母净资产金额）乘以11.11%（=100/900）计算。不是按照你说的B公司股价乘以由A公司以外的股东持有的股份数量计算。

回答人：chenyiwei
合并成本应为 30000 元，即会计上被购买方A公司原有股份的公允价值合计（1500*20）。 合并报表层面的少数股权应按照B公司净资产原账面价值（B公司自身合并报表层面显示的归母净资产金额）乘以11.11%（=100/900）计算。不是按照你说的B公司股价乘以由A公司以外的股东持有的股份数量计算。

提问人：呼叫帮助 时间：2019-07-23 15:08:00
陈版请教您一个问题， 反向购买的合并成本，是采用购买日的上市公司原有股份的公允价值（即购买日上市公司股份数量乘以股价）。股份数量以购买日上市公司原有股数确定，这个我可以理解。但对应股份的公允价值直接采用上市公司股价，是否合理？ 根据《企业会计准则讲解 2010 》，反向购买中，法律上的子公司（购买方）的企业合并成本是指其如果以发行权益性证券的方式为获取在合并后报告主体的股权比例，应向法律上母公司（被购买方）的股东发行的权益性证券数量与权益性证券的公允价值计算的结果。购买方的权益性证券在购买日存在公开报价的，通常应以公开报价作为其公允价值；购买方的权益性证券在购买日不存在可靠公开报价的，应参照购买方的公允价值和被购买方的公允价值二者之中有更为明显证据支持的作为基础，确定假定应发行权益性证券的公允价值。 如果借壳方与上市公司处于完全不同的行业，企业规模存在重大差异，上述“购买方（借壳方）权益性证券”的公允价值采用上市公司的股份，这个是否合理？ 我的理解是这样，反向购买会计处理实质上是借壳方增发股份使上市公司原股东持股比例达到借壳后的比例，由于借壳方一般是非上市公司，权益性证券在购买日不存在可靠公开报价的，故借壳方增发股份的公允价值是否采用借壳方拟注入资产评估值的每股价值来确定，是否正确？ 即，假如交易完成后，借壳方持股上市公司70%，上市公司原股东持股30%，借壳方原股本为 1 亿元，合并成本是否应以借壳方增发股份0.43亿股（1/0.7-1）乘以借壳方拟注入资产评估的每股价值？

回答人：chenyiwei
这个问题在准则中没有明确说明，但按照一般原理，因为上市公司的股份公允价值可以直接观察确定，所以属于公允价值的第一层次，应优先选用。